Config:
  hfst:
    Gen: ../../../src/generator-dict-gt-norm.hfst
    Morph: ../../../src/analyser-dict-gt-norm.hfst
  xerox:
    Gen: ../../../src/generator-dict-gt-norm.xfst
    Morph: ../../../src/analyser-dict-gt-norm.xfst
    App: lookup

Tests:



  Noun - veeskir: # 2A v -kk, sk s'k, ee >iä, VV V
    veeskir+N+Sg+Nom: veeskir
    veeskir+N+Sg+Gen: viäs´kár
    veeskir+N+Sg+Acc: viäs´kár
    veeskir+N+Sg+Ill: viäs´kárân
    veeskir+N+Sg+Loc: viäs´kárist
    veeskir+N+Sg+Com: viäs´káráin
    veeskir+N+Sg+Abe: viäs´kárttáá
    veeskir+N+Ess: ve´skirin
    veeskir+N+Par: ve´skirid
    veeskir+N+Pl+Nom: viäs´káreh
    veeskir+N+Pl+Gen: viäs´kárij
    veeskir+N+Pl+Acc: viäs´kárijd
    veeskir+N+Pl+Ill: viäs´káráid
    veeskir+N+Pl+Loc: viäs´kárijn
    veeskir+N+Pl+Com: viäs´kárijguin
    veeskir+N+Pl+Abe: viäs´kárijttáá
